【裁判字號】    97,易緝,46
【裁判日期】    970714
【裁判案由】    傷害
【裁判全文】
臺灣桃園地方法院刑事判決              97年度易緝字第46號
公  訴  人  臺灣桃園地方法院檢察署檢察官
被      告  JEN  BUAPH.
上列被告因傷害案件，經檢察官提起公訴（84年度偵字第11209號）
，本院判決如下：
    主  文
JEN BUAPHAT被訴傷害部分免訴；被訴傷害部分公訴不受理。
    理  由
壹、免訴部分：
一、公訴意旨略以：劉建民（業經本院於84年12月13日以84年度
    易字第4458號判決判處有期徒刑2 月）於民國84年8 月15日
    下午9 時30分許，駕駛GB─702 自小客車內載被告JEN BUAP
    HAT ，途經桃園縣平鎮市○○路東勢國小前，因駕車與甲○
    ○、乙○○等人發生爭執，劉建民與被告JEN BUAPHAT2人竟
    基於傷害之犯意聯絡，由劉建民將車內之鐵棒交予被告JEN
    BUAPHAT ，被告JEN BUAPHAT 即以之毆打甲○○、乙○○2
    人（有關被告JEN BUAP HAT傷害乙○○部分，另為不受理判
    決，詳如後述），致甲○○顏頂部裂傷，乙○○左顳部挫傷
    、右臂部挫傷及瘀血，因認被告涉有刑法第277 條第1 項之
    傷害罪嫌。
二、按案件時效已完成者，應諭知免訴之判決，並得不經言詞辯
    論為之，刑事訴訟法第302 條第2 款、第307 條定有明文。
    又行為後法律有變更者，適用行為時之法律，但行為後之法
    律有利於行為人者，適用最有利於行為人之法律，為95年7
    月1 日修正施行之刑法第2 條第1 項所明定。查修正後刑法
    第80條第1 項，及修正前刑法第80條第1 項關於追訴權時效
    期間之規定不同，修正後刑法所定時效期間較長，表示行為
    人被追訴之期限較久，自屬對行為人不利，比較結果自以修
    正前刑法第80條較有利於行為人，本件關於追效權時效，自
    應適用修正前刑法第80條之規定。則關於追訴權時效之停止
    進行，及其期間、計算，亦應一體適用修正前刑法第83條之
    規定。
三、經查：
  (一)本件被告JEN BUAPHAT 傷害甲○○部分，經檢察官起訴之罪
    名為刑法第277 條第1 項之傷害罪嫌，依前揭說明及修正前
    刑法第80條第1 項第2 款之規定，其追訴權期間為10年，且
    被告縱令確有前揭公訴人起訴之於84年8 月15日傷害甲○○
    之行為，其犯行之追訴權期間即應自84年8 月15日起算，首
    堪認定。
  (二)告訴人甲○○提出告訴後，經桃園縣警察局平鎮分局報請臺
    灣桃園地方法院檢察署檢察官於84年9 月4 日開始偵查，迄
    84 年9月26日製作起訴書提起公訴，且於84年10月13日繫屬
    於本院，經本院傳訊被告到庭，惟被告傳、拘未到，嗣經本
    院於85年1 月5 日以85年桃院秀刑公緝字第7 號發佈通緝在
    案，此有臺灣桃園地方法院檢察署84年度偵字第11209 號全
    卷、同署丙○偕敬字第11209 號函（上有本院84年10月13日
    收案戳章）及所附起訴書、本院84年度易字第4458號審理卷
    及卷附傳票回證、本院上開通緝書各1 份附卷可稽。
  (三)從而，本件被告被訴傷害甲○○罪嫌部分之追訴權時效期間
    （含加計4 分之1 停止時間）共為12年6 月，加計其間之偵
    查、審判進行期間（即84年9 月4 日起至85年1 月5 日）之
    期間不進行時效結果，足認本件迄97年6 月17日為止，其追
    訴權時效業已完成。
  (四)綜上，本件被告JEN BUAPHAT 傷害甲○○部分，追訴權時效
    業已完成，揆諸前揭規定，爰不經言詞辯論，逕為免訴之判
    決。
貳、公訴不受理部分：
一、按告訴乃論之罪，告訴人於第一審辯論終結前得撤回其告訴
    ，又告訴經撤回者，法院應諭知不受理之判決，刑事訴訟法
    第238 條第1 項、第303 條第3 款定有明文。
二、本件公訴意旨略以：劉建民（業經本院於84年12月13日以84
    年度易字第4458號判決判處有期徒刑2 月）於民國84年8 月
    15日下午9 時30分許，駕駛GB─702 自小客車內載被告JEN
    BUAPHAT ，途經桃園縣平鎮市○○路東勢國小前，因駕車與
    甲○○、乙○○等人發生爭執，劉建民與被告JEN BUAPHAT2
    人竟基於傷害之犯意聯絡，由劉建民將車內之鐵棒交予被告
    JEN BUAPHAT ，被告JEN BUAPHAT 即以之毆打甲○○（有關
    被告JEN BUAPHAT 傷害甲○○部分，應為免訴判決，業如前
    述）、乙○○2 人，致甲○○顏頂部裂傷，乙○○左顳部挫
    傷、右臂部挫傷及瘀血，因認被告涉有刑法第277 條第1項
    之傷害罪嫌。
三、本件被告JEN BUAPHAT 因傷害案件，經檢察官提起公訴，認
    涉犯刑法第277 條第1 項之罪，依同法第287 條前段規定，
    須告訴乃論，茲據告訴人乙○○撤回告訴，有本院84年11月
    10日審判筆錄在卷可查（詳本院84年度易字第4458號卷第16
    頁），依照前開法條之規定，本件被告JEN BUAPHAT 傷害乙
    ○○部分，爰不經言詞辯論，逕行諭知不受理之判決。
據上論斷，應依刑事訴訟法第302 條第2 款、第303 條第3 款、
第307 條，判決如主文。
中    華    民    國    97    年    7    月    14    日
                  刑事第六庭  審判長法  官   黃梅淑
                                    法  官   錢建榮
                                    法  官   宣玉華
以上正本證明與原本無異。
如不服本判決，應於判決送達後10日內向本院提出上訴狀（應附
繕本），其未敘述上訴理由者，應於上訴期間屆滿後20日內補提
理由書狀於本院，上訴於臺灣高等法院。
                                    書記官  楊郁馨
中    華    民    國    97    年    7     月    14    日


司法院資訊處製作；財團法人民間司法改革基金會備份。
